---
title: "Drawing beautiful maps"
author: "Przemyslaw Lagosz"
date: "22 03 2021"
output: html_document
---

```{r Ustawienie opcji globalnych, echo=FALSE}
knitr::opts_chunk$set(warning = FALSE, message = FALSE)
```

# Część 1.  

```{r Załadowanie bilbiotek}
library(ggplot2)
library(sf)
library(rnaturalearth)
library(rnaturalearthdata)
library(ggspatial)
library(maps)
library(tools)
library(lwgeom)
library(ggrepel)
library(cowplot)
```


```{r Mapa}
#pakiety potrzebne do kursu z mapek r-spatial

## install.packages(c("cowplot", "googleway", "ggrepel", 
##                   "ggspatial", "libwgeom", "rnaturalearth", "rnaturalearthdata"))

#Ustawia jako domyslny theme_bw
theme_set(theme_bw())

# Wgranie bibliotek
library("rnaturalearth")
library("rnaturalearthdata")
```

## Podstawy kolorowania map.  

* Use `ne_countries` to pull country data and choose the scale

```{r Mapa2 Kolorowanie}
world <- ne_countries(scale = "medium", returnclass = "sf")
class(world)

ggplot(data = world) +
  geom_sf() +
  theme_bw() +
  labs(
    title = "World map",
    #Długośc wektora unikalnych nazwy wynosi 241, tzn. tyle jest państ w tym zbiorze
    subtitle = paste(length(unique(world$admin)), "Countries"),
    x = "Longitude",
    y = "Latitude"
  )

#Map color

ggplot(data = world)+
  geom_sf(color= "black", fill="gold3")

# Kolorowanie mapy
# Kolumna pop_est opisuje ile ludnosci

#Kolor zalezny od populacjiw danym państwie
ggplot(data = world)+
  geom_sf(aes(fill=pop_est))+
  #scale_fill_gradient(low = "green", high= "red", trans = "sqrt")
  #scale_fill_gradient(trans= "sqrt")
  #scale_fill_viridis_c(option = "plasma", trans = "sqrt") <- wariant plasma
  #dobiera daltonistyczne kolory
  scale_fill_viridis_c(trans= "log10")


```

## Projection and extent (coord_sf)  
  
Przedstawienie map w różnych przekształceniach.
`crs = st_crs(4326)` --> Określa w jaki sposób ma być przedstawiona mapa. `4326` to mapa płaska, system odniesienia wykorzystywany w *GPS*

```{r Mapa3 Różne systemy odniesienia}
#czaary mary
#PROJ4 string
ggplot(data = world) +
  geom_sf() +
  coord_sf(crs = "+proj=laea +lat_0=52 +lon_0=10 +x_0=4321000 +y_0=3210000 +ellps=GRS80 +units=m +no_defs ")

#Spatial Reference System Identifier (SRID)
ggplot(data = world) +
  geom_sf() +
  coord_sf(crs = "+init=epsg:3035")

#European Petroleum Survey Group (EPSG)
ggplot(data = world) +
  geom_sf() +
  coord_sf(crs = st_crs(3035))

ggplot(data = world) +
  geom_sf() +
  coord_sf(crs = st_crs(4326))

#ZOOM
#Note that the limits are automatically expanded by a fraction to ensure 
#that data and axes don?t overlap expand=FALSE wylacza

ggplot(data = world)+
  geom_sf()+
  coord_sf(xlim = c(-102.15, -74.12), ylim = c(7.65, 33.97), expand=FALSE)
```

## Scale bar and North arrow (package ggspatial) 
* Wstawienie skali + strzałki północnej  

```{r Mapa3 Skala i strzałka}
library("ggspatial")

ggplot(data = world) +
  geom_sf() +
  annotation_scale(location = "bl", width_hint = 0.5) +
  annotation_north_arrow(location = "bl", which_north = "true", 
                         pad_x = unit(1.5,"cm"),
                         pad_y = unit(0.5,"cm"),
                         style = north_arrow_fancy_orienteering) +
  coord_sf(xlim = c(-102.15, -74.12), ylim = c(7.65, 33.97))
```

## Country names and other names (geom_text and annotate) and Final Map  

`cbind(world, st_coordinates(st_centroid(world$geometry)))` wyciąga punkty centralne obszarów.  

```{r Mapa4 Nazwy na mapach}
#st_centroid --> library(sf).  Wyciaga punkty centralne danych spatial df.
centroid_point <- st_centroid(world)

#Rozbija MULTIPOLYGON na x, y dzieki czemu mozna wstawic np. text w centrum kraju.
#BARDZO WAZNE!

centroid_point <- cbind(world, st_coordinates(st_centroid(world$geometry)))

ggplot(data = world)+
  #fill= "antiquewhite" --> wypenia obrys państw na podany kolor tu bezowy
  geom_sf(fill= "antiquewhite")+
  #okrelenie miejsca gdzie ma byc mapa przyblizona
  coord_sf(xlim = c(-102.15,-74.12), ylim = c(7.65, 33.97))+
  #dodanie nazwy panstw
  geom_text(data = centroid_point, aes(x=X, y=Y, label=name),
            color= "black", fontface="bold", size= 3, check_overlap = FALSE)+
  #dodanie recznie napisu
  annotate(geom= "text", label="Gulf Of Mexico", x= -90, y= 25,
           color= "grey22", fontface="italic", size = 5)+
  #dodatnie skali
  annotation_scale(location= "bl", width_hint = 0.5)+
  #dodanie strzalki wskzujacej polnoc
  annotation_north_arrow(style = north_arrow_fancy_orienteering,
                         # Określenie jak daleko ma być od granic mapy
                         pad_x = unit(1.5,"cm"),
                         pad_y = unit(0.5,"cm"),
                         which_north= TRUE)+
  # Tytuly itp
  labs(title = "Mapka Meksyku", subtitle = "zrobiona przez Przema", x= "Longitude", y= "Latitude")+
  #edycja tla oraz lini
  theme(panel.background = element_rect(fill = "aliceblue"),
        panel.grid.major = element_line(color = "grey", linetype = "dashed", size = 0.5))
```

## Finalna mapa cz.1

```{r Mapa cz.1 Finalna mapa}
#To samo co wyzej tylko bez komentarzy :)

ggplot(data = world)+
  geom_sf(fill= "antiquewhite")+
  coord_sf(xlim = c(-102.15,-74.12), ylim = c(7.65, 33.97))+
  geom_text(data = centroid_point, aes(x=X, y=Y, label=name),
            color= "black", fontface="bold", size= 3, check_overlap = FALSE)+
  annotate(geom= "text", label="Gulf Of Mexico", x= -90, y= 25,
           color= "grey22", fontface="italic", size = 5)+
  annotation_scale(location= "bl", width_hint = 0.5)+
  annotation_north_arrow(style = north_arrow_fancy_orienteering,
                         pad_x = unit(1.5,"cm"),
                         pad_y = unit(0.5,"cm"),
                         which_north= TRUE)+
  labs(title = "Mapka Meksyku", subtitle = "zrobiona przez Przema", x= "Longitude", y= "Latitude")+
  theme(panel.background = element_rect(fill = "aliceblue"),
        panel.grid.major = element_line(color = "grey", linetype = "dashed", size = 0.5))

# Zapisuje wykres jako obraz .png
## ggsave("Meksyk_by_przemo.png", width = 6, height = 6, dpi = "screen")
```

# Część 2.  

```{r Mapa cz.2 Wstawienie punktów}
# download.packages(maps)

library("maps")
library(tools)
library(lwgeom)

#Przypisanie wsporzednych punktow pod zmienna sites ze wskazaniem dokladnych long/lat
(sites <- data.frame(longitude = c(-80.144005, -80.109), 
                     latitude = c(26.479005, 26.83)))

# Mapa z wcześniej określonymi punktami.
ggplot(data = world) +
  geom_sf() +
  coord_sf(xlim = c(-88, -78), ylim = c(24.5, 33), expand = FALSE)+
  geom_point(data = sites, aes(x = longitude, y = latitude), size = 4, 
             shape = 23, fill = "darkred")
  
#agr, attribute-geometry-relationship, specifies for each non-geometry attribute column how it relates 
#to the geometry,
#and can have one of following values: "constant", "aggregate", "identity"

# Transformacjz na obiekt klasy SF 
# CRS okresla system w jakim ma byc przedstawiona projekcja mapy tu WGS-84. Najpopularniejszy
# Teraz wcześniej określone punkty mają long/lat

(sites <- st_as_sf(sites, coords = c("longitude", "latitude"), 
                   crs = 4326, agr = "constant"))

ggplot(data = world)+
  geom_sf()+
  geom_sf(data = sites, size=4, shape= 23, fill="darkred", color = "black")+
  coord_sf(xlim = c(-88, -78), ylim = c(24.5, 33), expand = FALSE)
```

## States (polygon data)
* Wstawienie granic stanów, nazwy w rożnych formatach w miejscach punktów centralnych.  

Character string naming a geographical database, a list of x, y, and names obtained from a previous 
call to map or a spatial object of class SpatialPolygons or SpatialLines. The string choices include 
a world map, three USA databases (usa, state, county), and more (type help(package='maps')  
  
`map("state")` --> rysuje obrys stanow ameryki.  
`st_as_sf` przeksztalcca to n obiekt klasy sf  
  
Centroids are computed with the function `st_centroid`, their coordinates extracted with `st_coordinates`, 
both from the package `sf`, and attached to the *state* object:  

```{r Mapa cz.2 Wstawienie granic stanów i nazwy}
states <- st_as_sf(map("state", plot = FALSE, fill = TRUE))

# Centroids are computed with the function st_centroid, their coordinates extracted with st_coordinates, 
#both from the package sf, and attached to the state object:

states <- cbind(states, st_coordinates(st_centroid(states)))

#Zmiana pierwszej litery na duza
states$ID <- toTitleCase(states$ID)

ggplot(data = world)+
  geom_sf()+
  geom_sf(data = states, fill = NA) +
  geom_sf(data = sites, size=4, shape= 23, fill="darkred", color = "black")+
  geom_text(data = states, aes(x=X, y=Y, label = ID), size = 5)+
  coord_sf(xlim = c(-88, -78), ylim = c(24.5, 34), expand = FALSE)

# by poprawic czytelnosc mozna przesuwac nazwy syntaxem nudge_y/x. 
# Nudge z Anglieskiego --> szturchac
# geom_label dodaje ramki a geom_text nie

states$nudge_y <- -1  #wszystko troszke na poludnie
states$nudge_y[states$ID == "South Carolina"] <- -1.3  

# Mapa
ggplot(data = world)+
  geom_sf()+
  geom_sf(data = states, fill = NA) +
  geom_sf(data = sites, size=4, shape= 23, fill="darkred", color = "black")+
  geom_label(data = states, aes(x=X, y=Y, label = ID), size = 5, 
             fontface = "bold",
             nudge_y = states$nudge_y)+
  coord_sf(xlim = c(-88, -78), ylim = c(24.5, 33), expand = FALSE)
```

## Counties (polygon data) - HRABSTWA
* Counties po ang. to hrabstwo, tak jak u nas gmina  

```{r Mapa cz.2 Wstawienie granic hrabstw}
# "county" zbior polygonow z bibliotece maps. Przekstzałcenie na obiekt klasy SF
counties <- st_as_sf(map("county", plot = FALSE, fill = TRUE))

# subset twozy sub framy z counties i tam gdzie warunek jest spelniony. 
# Tu tam gdzie grepl() wywala TRUE

counties <- subset(counties, grepl("florida", counties$ID))

# This time, only counties from Florida are retained, and we compute their area 
# using st_area from the package sf.
# Wymagalo to doinstalowania library(lwgeom)

library(lwgeom)

# Domyślnie liczy powierzchnie w m^2. Zamiana na `numeric`

counties$area <- as.numeric(st_area(counties))
head(counties)

# Obrysy hrabstw

ggplot(data = world) +
  geom_sf() +
  #wypelnienie, kolor zalezny od powierznchni hrabstwa
  geom_sf(data = counties, aes(fill = area)) +
  scale_fill_viridis_c(trans = "log10", alpha = .4) +
  coord_sf(xlim = c(-88, -78), ylim = c(24.5, 33), expand = FALSE)

# Stworzenie DF z wspolrzednymi najwiekszych miast stanu Floryda
flcities <- data.frame(state = rep("Florida", 5), 
                       city = c("Miami", "Tampa", "Orlando", "Jacksonville", "Sarasota"), 
                       lat = c(25.7616798, 27.950575, 28.5383355, 30.3321838, 27.3364347), 
                       lng = c(-80.1917902,-82.4571776, -81.3792365, -81.655651, -82.5306527))

                     ######################### ALBO ##################

# library("googleway")
# key <- "put_your_google_api_key_here" # real key needed
# flcities <- data.frame(state = rep("Florida", 5), city = c("Miami", 
#                                                            "Tampa", "Orlando", "Jacksonville", "Sarasota"))
# coords <- apply(flcities, 1, function(x) {
#   google_geocode(address = paste(x["city"], x["state"], sep = ", "), 
#                  key = key)
# })
# flcities <- cbind(flcities, do.call(rbind, lapply(coords, geocode_coordinates)))


# Konwersja do obiektu sf
# remove --> remove	logical; when coords or wkt is given, remove these columns from data.frame?

(flcities <- st_as_sf(flcities, coords = c("lng", "lat"), remove = FALSE, 
                      crs = 4326, agr = "constant"))

ggplot(data=world)+
  geom_sf()+
  geom_sf(data = counties)+
  #dodaje text w odpowiednim miejscu
  geom_text(data = flcities, aes(x=lng, y=lat, label=city), 
            size = 3.5, fontface = "bold", nudge_y = -0.1)+
  #dodaje kropke w odpowiednim miejscu
  geom_sf(data = flcities) +
  coord_sf(xlim = c(-88, -78), ylim = c(24.5, 33), expand = FALSE)

library(ggrepel)  # <-- w celu przesuwania geom_text na mapie 

# Mapa z przesunietymi napisami

ggplot(data=world)+
  geom_sf()+
  geom_sf(data = counties)+
  # Dodaje text w odpowiednim miejscu. 
  # geom_text_repel pozwala przesuwac nazwy. nudge_x/y okresla wartosci
  geom_text_repel(data = flcities, 
                  aes(x=lng, y=lat, label=city), 
                  size = 3.5, fontface = "bold", 
                  nudge_x = c(1, -1.5, 2, 2, -1), 
                  nudge_y = c(0.25, -0.25, 0.5, 0.5, -0.5))+
  #dodaje kropke w odpowiednim miejscu
  geom_sf(data = flcities) +
  coord_sf(xlim = c(-88, -78), ylim = c(24.5, 33), expand = FALSE)


```

## Finalna mapa cz. 2

```{r Mapa cz.2 Finalna mapa}
states$nudge_y[states$ID == "Florida"] <- 0.8

ggplot(data = world)+
  geom_sf(fill = "antiquewhite1")+
  geom_sf(data = states, fill=NA)+
  geom_sf(data = counties, aes(fill=area))+
  #scale_fill_discrete(name = "Obszar")+
  scale_fill_viridis_c(trans = "sqrt", alpha = 0.4, name = "Obszar")+
  geom_sf(data =flcities)+
  geom_text_repel(data = flcities, 
                  aes(x=lng, y=lat, label=city), 
                  size = 3.5, fontface = "bold", 
                  nudge_x = c(1, -1.5, 2, 2, -1), 
                  nudge_y = c(0.25, -0.25, 0.5, 0.5, -0.5))+
  geom_label(data = states, aes(x= X, y= Y, label= ID), nudge_y = states$nudge_y)+
  coord_sf(xlim = c(-88, -78), ylim = c(24.5, 33), expand = FALSE)+
  labs(title = "Mapa Florydy", subtitle = "Przemo to swiR", x= "Longitude", y= "Latitude")+
  annotation_north_arrow(style = north_arrow_fancy_orienteering,
                         pad_x = unit(1.7, "cm"),
                         pad_y = unit(0.6,"cm"))+
  annotation_scale(width_hint = 0.5)+
  theme(panel.background = element_rect(fill = "aliceblue"),
        panel.grid.major = element_line(color = "grey", linetype = "dashed", size = 0.5))

# ?ggplot2::theme  --> przydatne

# ggsave("floryda by me.png")


```

# Część 3.

```{r Ustawienie motywu}
theme_set(theme_bw())

#Zapisanie mapy siwata pod zmienno `world`
world <- ne_countries(scale = "medium", returnclass = "sf")


```

## General concepts

There are 2 solutions to combine sub-maps:

Using “grobs”, i.e. graphic objects from ggplot2, which can be inserted in the plot region using plot coordinates;
Using ggdraw from package cowplot, which allows to arrange new plots anywhere on the graphic device, including outer margins, based on relative position.
Here is a simple example illustrating the difference between the two, and their use. We first prepare a simple graph showing 11 points, with regular axes and grid (g1):

```{r Przykładowy wykres}

#Stworzenie prosztego wykrsu
(g1 <- qplot(0:10,0:10))

# Konfiguracja wykresu
(g1_void <- g1 + 
    theme_void() + 
    theme(panel.border = element_rect(colour = "black", 
                                      fill = NA)))
```

2 sposoby.  

* "grobs" and annotation_custom

```{r Przykładowe wykresy na sobie}

(g1+
   annotation_custom(grob = ggplotGrob(g1_void),
                     xmin = 0,
                     xmax = 3,
                     ymin = 4,
                     ymax = 8))
```

An alternative using the function ggdraw from the package `cowplot`.

Nie ma ograniczen ze trzeba rysowac w wewnatrz wykresu

* `cowplot`
```{r Przykładowe wykresy na sobie2}
ggdraw(g1)+
  draw_plot(g1_void, width = 0.25, height = 0.25, x = 0.5, y = 0)

```

## Several maps side by side or on a grid

```{r Przygotowanie map}

gworld <- ggplot(data = world) +
  geom_sf(aes(fill = region_wb)) +
  #edycja wypelnienia
  scale_fill_viridis_d(option = "D", name = "REGION") +
  #edycja tla i obramowania
  theme(panel.background = element_rect(fill = "azure"),
        panel.border = element_rect(fill = NA)) +
  #dodanie prosokota czarnego
  geom_rect(
    xmin = -102.15,
    xmax = -74.12,
    ymin = 7.65,
    ymax = 33.97,
    fill = NA,
    colour = "black",
    size = 1
  )

gworld

ggulf <- ggplot(data = world)+
  geom_sf(aes(fill = region_wb))+
  coord_sf(xlim = c(-102.15, -74.12), ylim = c(7.65, 33.97), expand = FALSE)+
  annotate(geom = "text", x = -90, y = 26, label = "Gulf of Mexico", 
     fontface = "italic", color = "grey22", size = 4)+
  scale_fill_viridis_d(option = "D")+
   theme(legend.position = "none", 
         axis.title.x = element_blank(),
         axis.title.y = element_blank(),
         panel.background = element_rect(fill = "azure"),
         panel.border = element_rect(fill = NA))

ggulf

```

Polaczenie map na 2 sposoby:

```{r Połączenie map1}
ggplot()+
  # Określa zakres
  coord_equal(xlim = c(0,3), ylim = c(0,1), expand = FALSE) +
  # Okresla jaki obszar tego zakresu jest zakryty przez dany wykres
  annotation_custom(ggplotGrob(gworld), xmin = 0, xmax = 1.5, ymin = 0, 
                    ymax = 1)+
  annotation_custom(ggplotGrob(ggulf), xmin = 1.5, xmax = 3, ymin = 0, 
                    ymax = 1)+
  theme_void()

#Nie wiem dlaczego ale skala mapy sie tutaj dziwnie zachowuje :/
```

Albo tak.

`align = "hv"` --> wyrownuje mapy. Wewnatrz `plot_grid()`

`get_legend()` --> extract the legend of a plot, which can then be used as any object (for instance, to place it precisely somewhere on the map).

```{r Połączenie map2}
plot_grid(gworld, ggulf, nrow = 1, rel_widths = c(2.4, 1))

```


## Map insets

* Jedne mapy bezposrednio na tle innych

```{r Przygotowanie obszarów USA}

unique(grep("United",world$admin, value = TRUE)) # by znalesc jak sie dokladnie nazywa tu USA

# Tworzy sub_set z USA
usa <- subset(world, admin == "United States of America")

# Ograniczenie obszar tylko do mainland
mainland <- ggplot(data = usa) +
  geom_sf(fill = "cornsilk") +
  coord_sf(
    crs = st_crs(4326),
    xlim = c(-127, -66),
    ylim = c(23, 50),
    expand = FALSE
  )

## Dla innego CRS zmienniają sie wspólrzedne
# coord_sf(crs = st_crs(2163), xlim = c(-2500000, 2500000), ylim = c(-2300000,
# 730000))

mainland

# Ograniczeni obszaru tylko do alaski

alaska <- ggplot(data = usa) +
     geom_sf(fill = "cornsilk")+
     coord_sf(crs = st_crs(4326), xlim = c(-181,-128), ylim = c(50,73), expand = FALSE,datum = NA)

alaska

```

* Umieszczenie 2 mapek na jednym wykresie

```{r Umieszczenie map na jednym obszarze}

#ggplot2 only

mainland + 
  annotation_custom(ggplotGrob(alaska),
                    xmin = -130,
                    xmax = -110,
                    ymin = 24,
                    ymax = 32)

#daw_plot

ggdraw(mainland)+
  draw_plot(alaska, width = 0.25, height = 0.25, x = 0.03, y = 0.1)

```

## Several maps connected with arrows

```{r Przygotowanie obszarów}
# Przypisanie do punktów wspólrzednychh i od razu przerobienie na obiekt klasy sF.

sites <-
  st_as_sf(
    data.frame(
      longitude = c(-80.15,-80.1),
      latitude = c(26.5,26.8)),
    coords = c("longitude", "latitude"),
    crs = 4326,
    agr = "constant"
  )


(florida <- ggplot(data = world) +
     geom_sf(fill = "antiquewhite1") +
     geom_sf(data = sites, size = 4, shape = 23, fill = "darkred") +
     annotate(geom = "text", x = -85.5, y = 27.5, label = "Gulf of Mexico", 
         color = "grey22", size = 4.5) +
     coord_sf(xlim = c(-87.35, -79.5), ylim = c(24.1, 30.8)) +
     xlab("Longitude")+ ylab("Latitude")+
     theme(panel.grid.major = element_line(colour = "gray", linetype = "dashed", 
         size = 0.5), panel.background = element_rect(fill = "aliceblue"), 
         panel.border = element_rect(fill = NA)))

# przyblizenie na teren A
(siteA <- ggplot(data = world) +
     geom_sf(fill = "antiquewhite1") +
     geom_sf(data = sites, size = 4, shape = 23, fill = "darkred") +
     coord_sf(xlim = c(-80.25, -79.95), ylim = c(26.65, 26.95), expand = FALSE) + 
     annotate("text", x = -80.18, y = 26.92, label= "Site A", size = 6) + 
     theme_void() + 
     theme(panel.grid.major = element_line(colour = gray(0.5), linetype = "dashed", 
         size = 0.5), panel.background = element_rect(fill = "aliceblue"), 
         panel.border = element_rect(fill = NA)))

# przyblizenie na teren B
(siteB <- ggplot(data = world) + 
     geom_sf(fill = "antiquewhite1") +
     geom_sf(data = sites, size = 4, shape = 23, fill = "darkred") +
     coord_sf(xlim = c(-80.3, -80), ylim = c(26.35, 26.65), expand = FALSE) +
     annotate("text", x = -80.23, y = 26.62, label= "Site B", size = 6) + 
     theme_void() +
     theme(panel.grid.major = element_line(colour = gray(0.5), linetype = "dashed", 
         size = 0.5), panel.background = element_rect(fill = "aliceblue"), 
         panel.border = element_rect(fill = NA)))
```

As we want to connect the two subplots to main map using arrows, the coordinates of the two arrows will need to be specified before plotting. We prepare a data.frame storing start and end coordinates (x1 and x2 on the x-axis, y1 and y2 on the y-axis):

```{r Połączenie grafik strzałkami}
# Stworzenie DF z współrzednimi poćzatku i końca wektora strzałek.
arrowA <- data.frame(x1 = 18.5, x2 = 23, y1 = 9.5, y2 = 14.5)
arrowB <- data.frame(x1 = 18.5, x2 = 23, y1 = 8.5, y2 = 6.5)
```

## Finalna mapa cz.3

```{r Mapa cz.3 Finalna mapa}
## ggplot2 only

# Podział obszaru na częsci c(0,28) i c(0,20), a następnie okreslenie co ile ma zając.
ggplot() +
    coord_equal(xlim = c(0, 28), ylim = c(0, 20), expand = FALSE) +
    annotation_custom(ggplotGrob(florida), xmin = 0, xmax = 20, ymin = 0, 
        ymax = 20) +
    annotation_custom(ggplotGrob(siteA), xmin = 20, xmax = 28, ymin = 11.25, 
        ymax = 19) +
    annotation_custom(ggplotGrob(siteB), xmin = 20, xmax = 28, ymin = 2.5, 
        ymax = 10.25) +
    geom_segment(aes(x = x1, y = y1, xend = x2, yend = y2), data = arrowA, 
        arrow = arrow(), lineend = "butt", size = 1.5) +
    geom_segment(aes(x = x1, y = y1, xend = x2, yend = y2), data = arrowB, 
        arrow = arrow(), lineend = "round") +
    theme_void()


#cowplot

ggdraw(xlim = c(0, 28), ylim = c(0, 20)) +
    draw_plot(florida, x = 0, y = 0, width = 20, height = 20) +
    draw_plot(siteA, x = 20, y = 11.25, width = 8, height = 8) +
    draw_plot(siteB, x = 20, y = 2.5, width = 8, height = 8) +
    geom_segment(aes(x = x1, y = y1, xend = x2, yend = y2), data = arrowA, 
        arrow = arrow(), lineend = "round") +
    geom_segment(aes(x = x1, y = y1, xend = x2, yend = y2), data = arrowB, 
        arrow = arrow(), lineend = "round")
```


