---
output: html_document
editor_options: 
  chunk_output_type: inline
---
# Dane

Wgranie potrzebnych bibliotek.

```{r Ustawienie opcji globalnych, echo=FALSE}
knitr::opts_chunk$set(warning = FALSE, message = FALSE)
```

```{r Wgranie bibliotek}
library(ggplot2)
library(sf)
library(dplyr)
library(rnaturalearth)
library(rnaturalearthdata)
library(ggspatial)
library(maps)
library(tools)
library(lwgeom)
library(ggrepel)
library(cowplot)
library(PogromcyDanych)
library(patchwork)
```

Wgranie mapki swiata, Polski oraz ustawienie motywu domyslnego.
Mapa zostaa pobrana z strony ([GADM](https://gadm.org/download_country_v3.html))

```{r Wgranie danych}
theme_set(theme_bw())

#Wgranie mapy świata jako obiekt klasy sF
world <- ne_countries(scale = "medium", returnclass = "sf")

#Wczytanie mapy polski, wraz z wojewódzstwami
polska <- readRDS("C:/R/MAPA/DlaR/gadm36_POL_1_sf.rds")
class(polska)

#Wczytanie samego obrysu polski
obrys <- readRDS("C:/R/MAPA/DlaR/gadm36_POL_0_sf.rds")
```

# Rysujemy. 

## Mapa polski z podpisanymi regionami.  

```{r Podpisane wojewodztwa}
#Przypisanie pod zmienną puntow centralnych
polska <- cbind(polska, st_coordinates(st_centroid(polska$geometry)))

# Mapa Polski z podpisanymi wojewódzstwami
ggplot(data = polska)+
  geom_sf(fill = NA, alpha = 0.4)+
  geom_point(data = polska, aes(x=X, y=Y), color = "royalblue4")+
  geom_text(data = polska, 
             aes(x= X, y= Y, label= NAME_1), 
             nudge_y = 0.2, 
             fontface = "bold", 
             color = "royalblue")+
  labs(title = "Polska", x = "Szerokość geograficzna", y= "Długość geograficzna")+
  theme(panel.grid.major = element_blank())+
  coord_sf(xlim = c(13.5,24))

```


## Najwieksze województwo.  

Wyznaczenie najwiekszego wojewodztwa.
`st_area()` --> Liczy domyslnie powierzchnie w m^2. 


```{r Najwieksze}

#Liczy powierzchnie, przeksztalcenie na km^2
polska$area <- (as.numeric(st_area(polska))/1000**2)

# Df

only_area <- data.frame(nazwy = polska$NAME_1, pow = polska$area)

only_area

#Posortowanie obszarow malejaco i przypisanie miejsc
polska <- polska %>%
  arrange(desc(area)) %>%
  mutate(miejsce = c(1:nrow(only_area)))

#Mapka

ggplot(data = polska)+
  geom_sf(aes(fill = area))+
  scale_fill_viridis_c(option = "D", alpha = 0.5, name = "Powierzchnia w km^2")+
  geom_text(aes(x= X, y= Y, label= miejsce))+
  labs(title = "Ranking województw pod względem powierzchni")+
  theme(panel.grid = element_blank(), 
        axis.title.x = element_blank(),
        axis.title.y = element_blank())
  

```

## Wyniki wyborów  

Dane pobrane z strony [wybory.gov.pl](https://wybory.gov.pl/index/?language=pl&tab=wybory&accessibility=off)

```{r Wyniki wyborów}

## Dane pobrane ze strony. Problem z odkodowaniem. encoding = "UTF-8" załatwia sprawe

wyniki_wojewodztwo <- read.csv("C:/R/NAUKA/Dane/wyniki_gl_na_kand_po_wojewodztwach_proc_utf8.csv", header = TRUE, sep = ";", encoding = "UTF-8")

## Pokazanie wyników poszczególnych kandytatów

wyniki <- wyniki_wojewodztwo %>%
       select(Województwo, X..głosów.ważnych, Robert.BIEDROŃ, Andrzej.Sebastian.DUDA, Krzysztof.BOSAK, Szymon.Franciszek.HOŁOWNIA)

head(wyniki)

## Zamiana char na numeric

# Dziwne ze gsub bez nawiasow ale działa

wyniki[,c(2:6)] <- lapply(wyniki[,c(2:6)], gsub, pattern = ",", replacement = ".")

wyniki[,c(2:6)] <- lapply(wyniki[,c(2:6)], as.numeric)

## Zmiany nazwy na dużą litere

wyniki$Województwo <- toTitleCase(wyniki$Województwo)

## Porównanie nazw województ w 2 zbiorach

as.data.frame(sort(wyniki$Województwo), sort(polska$NAME_1))

## Sprawdzenie czy sie pokrywa

sort(wyniki$Województwo) == sort(polska$NAME_1)

## Wybranie tylko wykorzystywanych kolumn

polska_do_wyborow <- polska %>%
  select(NAME_1, X, Y, geometry)

## Zmiana nazwy kolumny

colnames(polska_do_wyborow)[1] <- "Województwo"

## Połączenie ramek danych w jedną

przygotowane <- inner_join(polska_do_wyborow,wyniki, by="Województwo")

# Zamiana kolumn na numeric
# x[per_col] <- lapply(x[per_col], function(y) as.numeric(gsub("%", "", y)))

## To wywala błąd i strona nie chce sie knitować
## przygotowane[ ,c(4:8)] <- lapply(przygotowane[ ,c(4:8)], function(y) as.numeric(gsub(pattern = ",", replacement = ".", y)))


## Mapka końcowa

ggplot(data = przygotowane)+
  geom_sf(fill = "cornsilk")+
  geom_rect(aes(xmin=X-0.2, xmax=X, ymin=Y, ymax=Y+Andrzej.Sebastian.DUDA/50), 
            fill="blue", color= "white")+
  geom_rect(aes(xmin=X, xmax=X+0.2, ymin=Y, ymax=Y+Robert.BIEDROŃ/50), 
            fill="red", color= "white")+
  geom_rect(aes(xmin=X+0.2, xmax=X+0.4, ymin=Y, ymax=Y+Krzysztof.BOSAK/50), 
            fill="green3", color= "white")+
  geom_rect(aes(xmin=X+0.4, xmax=X+0.6, ymin=Y, ymax=Y+Szymon.Franciszek.HOŁOWNIA/50), 
            fill="orange3", color= "white")+
  theme_bw()+
  theme(axis.ticks = element_blank(),     panel.border = element_blank(),
        axis.text.x = element_blank(),    axis.text.y = element_blank(),
        panel.grid.minor=element_blank(), panel.grid.major=element_blank(),
        axis.title.x = element_blank(),   axis.title.y = element_blank())+
  labs(title = "Wyniki wyborów prezydenckich 2020", subtitle = "I tura")
 
```
  
## Jak uszczęśliwić Czechów.

Jak powszechnie wiadomo, czesi witają się *ahoj!*. Postanowiłem sprawić im dostęp do morza.

```{r Szczęśliwi czesi}

#Mapa europy
ggplot(data = world)+
  geom_sf()+
  coord_sf(xlim = c(12.5, 24.1), ylim = c(48, 55))

# Stworzenie podzbioru tylko z polską
tylko_polska <- subset(world, grepl("Poland", world$name))

# Podzbiór z wszystkimi krajami poza polską
somsiady <- world %>%
  filter(name != "Poland")

# Ważna jest kolejnosć geom_sf bo jedna warstwa idze "na wierzch" poprzedniej
ggplot(data = world)+
  #geom_sf(fill="cornsilk")+
  geom_sf(data = tylko_polska, fill = "aliceblue", color = "aliceblue")+
  geom_sf(data = somsiady, fill="cornsilk")+
  coord_sf(xlim = c(11, 26), ylim = c(48, 56))+
  theme(panel.background = element_rect(fill = "aliceblue"),
        panel.grid.major = element_blank())+
  labs(title= "AHOJ!", subtitle = "Jsem šťastný český občan")
  
```
  
## Gdzie jest Polska? 
  
Pokazanie gdzie jest Polska.  
- Mapy obok siebie.  
- Mapy na sobie.  
- Dodanie strzałki.
- Zmiana połozenia tytułu

```{r Gdzie jest Polska}
# Współrzedne geograiczne Europy
# coord_sf(xlim = c(-9,68), ylim = c(35,71))

mapa_swiat <- ggplot(data = world)+
  geom_sf(fill = "cornsilk")+
  geom_rect(
    xmin = 11,
    xmax = 30,
    ymin = 45,
    ymax = 58,
    fill = NA,
    size = 1.2,
    color = "black"
  )+
  theme(panel.background = element_rect(fill = "azure"),
         panel.border = element_rect(fill = NA))
 
mapa_swiat

# Mapa Polski
mapa_polska <- ggplot(data = obrys)+
  geom_sf(fill = "cornsilk")+
  annotate(geom = "text", 
           x = 19.2, 
           y = 52.5, 
           label = "POLSKA", 
           fontface = "bold", 
           size= 10)+
  theme(panel.grid.major = element_blank(),
        axis.text = element_blank(),
        axis.ticks = element_blank(),
        axis.title = element_blank())

mapa_polska

# Jedna mapa obok drugiej

## cowplot
plot_grid(mapa_swiat, mapa_polska, nrow = 1, rel_widths = c(1,0.6))

## ggplot2
ggplot()+
  # Określa zakres
  coord_equal(xlim = c(0,3), ylim = c(0,1), expand = FALSE) +
  # Okresla jaki obszar tego zakresu jest zakryty przez dany wykres
  annotation_custom(ggplotGrob(mapa_swiat), xmin = 0, xmax = 1.7, ymin = 0, 
                    ymax = 1)+
  annotation_custom(ggplotGrob(mapa_polska), xmin = 1.5, xmax = 3, ymin = 0, 
                    ymax = 1)+
  labs(title = "Gdzie jest Polska?")+
  # Z niewiadomych przyczyn tytuł sie nie przesuwa
  theme(plot.title = element_text(hjust = 0.5))+
  theme_void()


# Mapy na sobie + strzałka


arrow <- data.frame(x1 = 8, x2= -40, y1= 52, y2= 30)

## ggplot2

mapa_swiat + 
  annotation_custom(ggplotGrob(mapa_polska),
                    xmin = -360,
                    xmax = 120,
                    ymin = -80,
                    ymax = 50)+
  geom_segment(aes(x = x1, y = y1, xend = x2, yend = y2), data = arrow, 
        arrow = arrow(), lineend = "butt", size = 1.2)+
  labs(title = "Tu jest Polska!")+
  theme(axis.title = element_blank(),
        plot.title = element_text(hjust = 0.5, size = 25))

# cowplot
# Tu nie wiem czemu Strzałka sie nie dodaje

ggdraw(mapa_swiat)+
  draw_plot(mapa_polska, width = 0.5, height = 0.5, x = 0.01, y = 0.2)+
  geom_segment(aes(x = x1, y = y1, xend = x2, yend = y2), data = arrow, 
        arrow = arrow(), lineend = "butt", size = 1.5)
```





