---
title: "Museums and Nature Centers"
author: "Przemyslaw Lagosz"
date: "25-03-2021"
output: html_document
---

## Załadowanie bibliotek  

```{r Ustawienie opcji globalnych}
knitr::opts_chunk$set(warning = FALSE, message = FALSE)
```

### Określenie funcki przydatnej przy wyświetlaniu tabel na stronie!

```{r Function}
mine_kable <- function(data) {
  kbl(data) %>%
  kable_styling(bootstrap_options = c("striped", "hover", "condensed"), font_size = 10) %>%
  scroll_box(width = "100%", height = "300px")
}

```

```{r data, message=FALSE}

library(dplyr)
library(ggplot2)
library(stringr)
library(tidyr)
library(plotrix)


```

## Data Exploration

```{r load, message=FALSE}
# Load file as data frame
museums_df <- read.csv("C:/R/CodeAcademy/Museum Vizualization/museums.csv")
```

Edycja ręczna wyświetlania tabeli i wykorzystanie wczesniej napisanej funkcji. Efekt ten sam :)  

```{r inspect, message=FALSE}
# Inspect data frame

#Edycja ręczne tabeli
head(museums_df) %>%
  kbl() %>%
  kable_styling(bootstrap_options = c("striped", "hover", "condensed"), font_size = 10) %>%
  scroll_box(width = "100%")

colnames(museums_df)

# Wykorzystanie wczesniejszej funkcji

museums_df %>%
  mine_kable()
```

## Museums by Type

### Wykres różnych rodzajów muzeów  

Kolumna `Museum.Type` opisuje rodzaj muzeum.  

```{r barplot, message=FALSE}
# Create and print bar plot by type

museum_type <-
  ggplot(museums_df, aes(x = Museum.Type)) +
  geom_bar() +
  scale_x_discrete(labels = scales::wrap_format(8))+
  labs(title = "Number of museums by type", y = "Number", x = "Type")

museum_type
```
  
### Wykres Musuem vs Non-Museum  

Kolumna `Is.Museum` opisuje czy muzeum jest typowym muzeu (sztuki, histori, nauki) = wartośći *TRUE*. Zoo, akwaria itp. warotść *FALSE*.
```{r barplot_museum, message=FALSE}
# Create and print bar plot by museum vs non-museum

museum_class <-
  ggplot(museums_df, aes(x = Is.Museum)) +
  geom_bar(fill = "skyblue") +
  scale_x_discrete(labels = c("TRUE" = "Museum", "FALSE" = "Non-Museum")) +
  labs(title = "Museum vs Non-Museum",
       subtitle = "America",
       x = "Kind of institiution")

museum_class
```
  
### Wykres Musuem vs Non-Museum dla szczególnych stanów

```{r barplot_type, message=FALSE}
# Filter data frame to select states
# Wybranie 3 stanów

museums_states <- museums_df %>%
  filter(
    State..Administrative.Location. %in% c('IL','CA','NY'))

head(museums_states) %>%
  mine_kable()

# Facets bar plot

museum_facet <-
  ggplot(museums_states, aes(x = Is.Museum, fill = Is.Museum)) +
  geom_bar() +
  scale_x_discrete(labels = c("TRUE" = "Museum", "FALSE" = "Non-Museum")) +
  labs(
    title = "Museum vs Non-Museum",
    subtitle = "America",
    x = "Kind of institiution",
    y = "Number"
  ) +
  facet_grid(cols = vars(State..Administrative.Location.))+
  theme(legend.position = "none")

museum_facet
```
  
### Museum vs Non-Museum by Region

```{r barplot_stack, message=FALSE}

levels(factor(museums_df$Region.Code..AAM.))

# Create and print stacked bar plot

museum_stacked <-
  ggplot(data = museums_df, aes(x = factor(Region.Code..AAM.), fill = Is.Museum)) +
  geom_bar(position = "fill") +
  labs(title = "Museum Types by Region", x = "Region", y = "Percentage of Total") +
  scale_x_discrete(labels = c('1' = 'New England',
                              '2' = "Mid-Atlantic",
                              '3' = "Southeastern",
                              '4' = "Midwest",
                              '5' = 'Mountain Plains',
                              '6' = 'Western'))+
  scale_y_continuous(labels = scales::percent_format())+
  scale_fill_discrete(name = "Type",
                      labels = c("FALSE" = "Non-Museum",
                                 "TRUE" = "Museum"))

museum_stacked
```

## Museums by Revenue

`distinct` zostawia tylko niepowtarzajace sie wartości.
`.keep_all = TRUE` sprawia ze pozostałe KOLUMNY tez są zachowane. Bez tego Zostaje tylko *1* kolumna. **Legal.Name**

```{r process, message=FALSE}

# Filter data frame

museums_revenue_df <- museums_df %>%
  distinct(Legal.Name, .keep_all = TRUE) %>%
  filter(Annual.Revenue > 0)

head(museums_revenue_df) %>%
  mine_kable()

# Filter for only small museums

museums_small_df <- museums_revenue_df %>%
  filter(Annual.Revenue < 1e6)

# Filter for only large museums

museums_large_df <- museums_revenue_df %>%
  filter(Annual.Revenue > 1e9)

```

### Histogram of Annual Revenues (small museums)  

`firebrick` i `deepskyblue4` Kolor jak w The Economist

```{r histogram, message=FALSE}

# Create and print histogram
revenue_histogram <- ggplot(data = museums_small_df, aes(x = Annual.Revenue))+
  geom_histogram(binwidth = 20000, fill= "deepskyblue4", color = "white")+
  scale_x_continuous(labels = scales::dollar_format())+
  labs(title = "Annual Revenue for museums", y = "Count", x = "Annual Revenue")

revenue_histogram 
```
  
### Histogram of Annual Revenues (large museums)  

```{r boxplot, message=FALSE}
# Create and print boxplot
revenue_boxplot <-
  ggplot(data = museums_large_df, aes(x= factor(Region.Code..AAM.), y= Annual.Revenue))+
  geom_boxplot(aes(color = factor(Region.Code..AAM.)))+
  scale_x_discrete(labels = c('1' = 'New England',
                              '2' = "Mid-Atlantic",
                              '3' = "Southeastern",
                              '4' = "Midwest",
                              '5' = 'Mountain Plains',
                              '6' = 'Western'))+
  coord_cartesian(ylim = c(1e9, 3e10))+
  scale_y_continuous(labels = function(x) paste0("$", x/1e9, "B"))+
  labs(title = "Annual Revenues for large museums", y = "Annual Revenue", x= "Region")+
  theme(legend.position = "none")

revenue_boxplot
```
 
### Mean annual revenue by region

```{r mean, message=FALSE}

# Create and print bar plot with means
#revenue_barplot <-
ggplot(data = museums_revenue_df, aes(x = factor(Region.Code..AAM.), y = Annual.Revenue)) +
  geom_bar(stat = "summary", fun = "mean", aes(fill = factor(Region.Code..AAM.))) +
  scale_x_discrete(
    labels = c(
      '1' = 'New England',
      '2' = "Mid-Atlantic",
      '3' = "Southeastern",
      '4' = "Midwest",
      '5' = 'Mountain Plains',
      '6' = 'Western'))+
  scale_y_continuous(labels = function(x) paste0("$", x/1e6, "M"))+
  labs(title = "Mean Annual Revenue by region", y = "Annual Revenue", x= "Region")+
  theme(legend.position = "none")
  

```
  
### Mean annual revenue by region + SE

`std.error` z bibliotegi *plotrix)

```{r mean_errorbar, message=FALSE}

# Calculate means and standard errors
museums_error_df <- museums_revenue_df %>%
  group_by(Region.Code..AAM.) %>%
  summarize(Mean.Revenue = mean(Annual.Revenue),
            Mean.SE = std.error(Annual.Revenue)) %>%
  mutate(SE.Min = Mean.Revenue - Mean.SE,
          SE.Max = Mean.Revenue + Mean.SE)

museums_error_df %>%
  mine_kable()

# Create and print bar plot with means and standard errors revenue_errorbar

revenue_errorbar <- ggplot(data = museums_error_df, aes(x = factor(Region.Code..AAM.), y = Mean.Revenue)) +
  geom_bar(stat = "summary", aes(fill = factor(Region.Code..AAM.))) +
  geom_errorbar(aes(ymin = SE.Min, ymax = SE.Max), width = 0.3, size = 0.8)+
  scale_x_discrete(
    labels = c(
      '1' = 'New England',
      '2' = "Mid-Atlantic",
      '3' = "Southeastern",
      '4' = "Midwest",
      '5' = 'Mountain Plains',
      '6' = 'Western'))+
  scale_y_continuous(labels = function(x) paste0("$", x/1e6, "M"))+
  labs(title = "Mean Annual Revenue by region + Standart Error", y = "Annual Revenue", x= "Region")+
  theme(legend.position = "none")

revenue_errorbar

```

